【裁判字號】    91,訴,3614
【裁判日期】    920214
【裁判案由】    違反著作權法
【裁判全文】
臺灣高雄地方法院刑事判決                        九十一年度訴字第三六一四號
    公  訴  人  臺灣高雄地方法院檢察署檢察官
    被      告  丙○○  男  三.
右列被告因違反著作權法案件，經檢察官提起公訴（九十一年度偵字第二０四九一、
二三九三八、二五六七０號），本院判決如左：
    主  文
丙○○共同連續以明知為侵害著作權之物，意圖營利而交付之方法侵害他人之著作權
，處有期徒刑陸月，如易科罰金以參佰元（即新臺幣玖佰元）折算壹日。扣案如附表
一所示盜版音樂光碟肆佰零貳片、如附表二所示盜版影音光碟玖拾肆片、看板壹面、
投錢筒壹個及新臺幣捌仟陸佰元均沒收。
    事  實
一、丙○○明知如附表一所示之錄音著作及如附表二所示之視聽著作，為未經著作權
    財產人之授權，由他人擅自重製該公司享有著作財產權之盜版重製物，丙○○竟
    仍受僱於姓名年籍不詳之成年男子，而與該成年男子共同基於營利之意圖之概括
    犯意聯絡，於民國九十一年九月十四日十八時許，在高雄縣鳳山市○○路與文化
    西路口之夜市擺設攤位，陳列如附表一、二所示之重製該錄音及視聽著作之音樂
    光碟及影音光碟，以每片新臺幣（下同）一百元、買三片送一片之代價，任由不
    特定之顧客自行挑選後，再將價金投入投錢筒內，而以此方式連續交付盜版光碟
    予不特定之人。嗣於同日二十時四十五分許，經警於上開夜市查獲，並扣得如附
    表一、二所示之盜版音樂光碟四百零二片、影音光碟九十四片、看板一面、投錢
    筒一個及販賣所得現金八千六百元。
二、案經如如附表一、二所示著作權人訴由高雄市政府警察局新興分局報請臺灣高雄
    地方法院檢察署檢察官偵查起訴。
    理  由
一、訊據被告丙○○對於右揭事實坦承不諱，復據告訴代理人戊○○、甲○○、丁○
    ○、乙○○指述綦詳，並有如附表一所示盜版音樂光碟四百零二片及及附表二所
    示盜版影音光碟片九十四片、看板一面、投錢筒一個、販賣所得現金八千六百元
    扣案可證，另有告訴人提出之財團法人電影及錄影著作保護基金會鑑識報告、正
    版音樂著作封面及證明書等件附卷可證，核與被告自白相符，本件事證明確，被
    告犯行應堪認定，應依法論科。
二、核被告所為，係違反著作權法第八十七條第二款規定，而觸犯同法第九十三條第
    三款以明知為侵害著作權之物，意圖營利而交付之方法侵害他人之著作權罪。又
    按刑法上所謂常業犯，係指反覆以實施同種類行為為目的之社會活動之職業性犯
    罪而言。最高法院著有八十五年度台上字第五一０號判例可資參照。本件被告僅
    於查獲當日參與販賣盜版音樂光碟及影音光碟，並非反覆以實施同種類行為為目
    的之職業性犯罪，依前開判例意旨，應非常業犯，公訴意旨漏未斟酌此點，而認
    被告係犯著作權法第八十七條第二款、第九十三條第三款、第九十四條以明知為
    侵害著作權之物，意圖營利而交付之方法侵害他人之著作權為常業罪，尚有未洽
    ，惟其基本事實同一，本院應予審理，並變更起訴法條。被告與姓名年籍不詳之
    成年男子就上揭犯行，有犯意之聯絡及行為之分擔，皆為共同正犯。被告多次犯
    行，時間緊接，方法相同，觸犯構成要件相同之罪名，顯係基於概括犯意為之，
    依連續犯論以一罪，並依法加重其刑。被告以一販賣盜版音樂及影音光碟之行為
    ，同時侵害多數著作權人之著作財產權，為想像競合犯，應依刑法第五十五條前
    段之規定，從一重處斷。審酌被告明知如附表一、二所示之物均係他人擅自重製
    之盜版音樂及影音光碟，竟仍予以販賣予不特定之人以牟利，漠視著作權人為著
    作所投注之大量心力，輕易以販賣盜版品之手段攫取著作權人應得之利益，嚴重
    侵害他人權利，本不宜寬貸，惟念其犯後坦承犯罪事實，態度良好，且販賣次數
    僅有一次等一切情狀，量處如主文所示之刑，並諭知易科罰金折算標準，以資懲
    儆。扣案如附表一、二所示之盜版音樂光碟四百零二片、影音光碟九十四片、看
    板一面、投錢筒一個係供被告等犯罪所用，及現金八百五十元係被告等犯罪所得
    ，且均屬該姓名年籍不詳之成年男子所有，業據被告供承在卷，併依刑法第三十
    八條第一項第二、三款之規定宣告沒收。
據上論斷，應依刑事訴訟法第二百九十九條第一項前段、第三百條，著作權法第九十
三條第三款、第八十七條第二款，刑法第十一條前段、第二十八條、第五十六條、第
五十五條、第三十八條第一項第二款、第三款，判決如主文。
本案經檢察官己○○到庭執行職務。
中      華      民      國    九十二    年      二      月     十四     日
                                  臺灣高雄地方法院刑事第四庭
                                      法  官  陳業鑫
右正本證明與原本無異。
如不服本判決，應於判決送達後十日內，向本院提出上訴狀。
                                      書記官  陳素徵
中      華      民      國    九十二    年      二      月     十四     日
附錄本判決論罪科刑法條
著作權法第八十七條
有下列情形之一者，除本法另有規定外，視為侵害著作權或製版權︰
一  以侵害著作人名譽之方法利用其著作者。
二  明知為侵害著作權或製版權之物而散布或意圖散布而陳列或持有或意
    圖營利而交付者。
三  輸入未經著作財產權人或製版權人授權重製之重製物或製版物者。
四  未經著作財產權人同意而輸入著作原件或其重製物者。
五  明知係侵害電腦程式著作財產權之重製物而仍作為直接營利之使用者
    。
著作權法第九十三條
有下列情形之一者，處二年以下有期徒刑，得併科新台幣十萬元以下罰金
︰
一  侵害第十五條至第十七條規定之著作人格權者。
二  違反第七十條規定者。
三  以第八十七條各款方法之一侵害他人之著作權者。


司法院資訊處製作；財團法人民間司法改革基金會備份。
